【裁判字號】    89,訴,266
【裁判日期】    890526
【裁判案由】    槍砲彈藥刀械管制
【裁判全文】
臺灣板橋地方法院刑事判決                          八十九年度訴字第二六六號
    公  訴  人  臺灣板橋地方法院檢察署檢察官
    被      告  乙○○
    選任辯護人  許文彬
                黃建隆
右列被告因違反槍砲彈藥刀械管制條例案件，經檢察官提起公訴（八十八年度偵字第
二六一一五號），本院判決如左：
    主  文
乙○○未經許可，持有可發射子彈具有殺傷力之槍枝，處有期徒刑壹年壹月，併科罰
金新台幣伍萬元，罰金如易服勞役，以新台幣玖佰元即銀元佰元折算壹日，扣案之
仿ＢＥＲＥＴＴＡ廠半自動手槍製造之金屬玩具槍（槍枝管制編號：0000000
000，含彈匣壹個）壹枝沒收。
    事  實
一、乙○○自不詳時地起，未經許可，持有可發射子彈具殺傷力之仿ＢＥＲＥＴＴＡ
    廠半自動手槍製造之金屬玩具槍（槍枝管制編號：0000000000，含彈
    匣一個）一枝，並於民國八十八年六月十七日早上，將之放於其所承租之台北縣
    永和市○○路○段五一號青獅賓館六０七室內。嗣於同日中午十二時三十分許，
    因警方在上址臨檢查獲洪華南（另經檢察官為不起訴處分），並扣得上開槍枝，
    而循線查知上情。
二、案經台灣板橋地方法院檢察署檢察官自動檢舉偵查起訴。
    理  由
一、訊據被告乙○○雖坦承於八十八年六月十七日上午承租青獅賓館六０七室休息之
    事實，惟矢口否認有右揭犯行，辯稱：其並未持有上開槍枝，亦不知上開槍枝係
    從何處而來云云。惟查上開槍枝係於八十八年六月十七日中午十二時三十分許，
    經警在青獅賓館六０七室之衣櫃內查獲等情，業據證人洪華南於警訊及偵查中證
    述綦詳，並有照片四張在卷可參。而洪華南查獲當日係受被告之邀請而至青獅賓
    館，且當時洪華南係「空手」至青獅賓館等情，業據被告於偵查時供述在卷，核
    與證人洪華南於偵查時所述情節相符。況證人即查獲警員曾世民於偵查時亦證稱
    ：查獲當天，其敲門說要臨檢，洪華南即開門等語，足見上開槍枝應非洪華南持
    往青獅賓館，否則其聽到警方說要臨檢時，應會先將槍枝藏放在較不易發現之處
    或丟棄，而不會立即開門。又青獅賓館於客人退房後，會將房間整理好，始讓下
    一個客人使用等情，復據證人即青獅賓館櫃檯人員甲○○證述在卷，是上開槍枝
    亦非其他人使用上開房間後留下。綜上所述，上開槍枝應係被告所持有，而於當
    日置放在青獅賓館六０七室，被告所辯，顯不可採。再上開槍枝經送鑑定結果，
    認係仿ＢＥＲＥＴＴＡ廠半自動手槍製造之金屬玩具手槍更換已貫通之土造金屬
    槍管改造而成，機械性能良好，認具有殺傷力等情，有內政部警政署刑事警察局
    八十八年六月二十四日刑鑑字第五七九二四號鑑驗通知書一紙附卷可稽。本件事
    證明確，被告犯行堪予認定。
二、核被告所為，係犯槍砲彈藥刀械管制條例第十一條第四項未經許可持有可發射子
    彈具有殺傷力之槍枝罪。爰審酌被告犯罪之動機、目的、手段、所生之危害，及
    事後否認犯行等一切情狀，量處如主文所示之刑，並就罰金部分諭知易服勞役之
    折算標準。又被告雖於八十八年間因違反動產擔保交易法案件，經本院判處拘役
    三十日確定，於八十九年二月十日易科罰金執行完畢，目前並因違反毒品危害防
    制條例案件，而在台灣台北戒治所強制戒治中，此有台灣高等法院檢察署刑案紀
    錄簡覆表一份附卷可稽，惟其本件僅持有一枝改造具有殺傷力之玩具手槍，而未
    持有具殺傷力之子彈，尚難遽認其對社會具有危險性，有預防矯治其社會危險性
    之必要，參酌司法院大法官會議決議第四七一號解釋意旨，依比例原則，認無槍
    砲彈藥刀械管制條例第十九條第一項之適用。至扣案之槍枝係違禁物，應依刑法
    第三十八條第一項第一款之規定宣告沒收。
據上論斷，應依刑事訴訟法第二百九十九條第一項前段，槍砲彈藥刀械管制條例第十
一條第四項，刑法第十一條前段、第四十二條第二項、第三十八條第一項第一款，罰
金罰鍰提高標準條例第二條，現行法規所定貨幣單位折算新台幣條例第二條，判決如
主文。
本案經檢察官李嘉明到庭執行職務
中      華      民      國    八十九    年      五      月    二十六    日
                                      臺灣板橋地方法院刑事第五庭
                                          法  官  李世華
右正本證明與原本無異。
如不服本判決，應於判決送達後十日內，向本院提出上訴狀。
                                          書記官  卓聖智
中      華      民      國    八十九    年      五      月    二十九    日
附錄本案所犯法條全文
槍砲彈藥刀械管制條例第十一條
  未經許可，製造、販賣或運輸第四條第一款所稱其他可發射金屬或子彈具有殺傷力
之各式槍砲者，處五年以上有期徒刑，併科新臺幣一千萬元以下罰金。
  未經許可，轉讓、出租或出借前項所列槍砲者，處三年以上十年以下有期徒刑，併
科新臺幣七百萬元以下罰金。
  意圖供自己或他人犯罪之用，而犯前二項之罪者，處無期徒刑或七年以上有期徒刑
，併科新臺幣一千萬元以下罰金。
  未經許可，持有、寄藏或意圖販賣而陳列第一項所列槍砲者，處一年以上七年以下
有期徒刑，併科新臺幣七百萬元以下罰金。
  第一項至第三項之未遂犯罰之。


司法院資訊處製作；財團法人民間司法改革基金會備份。
